臺灣雲林地方法院民事裁定
110年度虎簡聲字第10號
聲  請  人  李榮明  
代  理  人  李孟峻  
上列當事人間聲請交付法庭錄音光碟事件，本院裁定如下：
    主  文
聲請人於繳納費用後，准予交付本院一○九年度虎簡字第一九五
號（改分前案號：一○九年度虎簡調字第二一三號）請求返還土
地事件，於民國一○九年七月十日、民國一○九年八月十二日、民
國一○九年九月二十三日調解期日及民國一○九年十月二十八日、
民國一○九年十一月二十五日、民國一一○年一月六日言詞辯論期
日之法庭錄音光碟予聲請人。
聲請人就前項所示數位錄音光碟內容，不得散布、公開播送，或
為非正當目的使用。
聲請費用由聲請人負擔。 
    理  由
一、當事人及依法得聲請閱覽卷宗之人，因主張或維護其法律上
    利益，得於開庭翌日起至裁判確定後6個月內，繳納費用聲
    請法院許可交付法庭錄音或錄影內容；當事人及依法得聲請
    閱覽卷宗之人，因主張或維護其法律上利益，聲請交付法庭
    錄音或錄影內容時，應敘明理由，由法院為許可與否之裁定
    。法院受理前項聲請，如認符合聲請人要件，並在聲請期間
    內提出，且就所主張或維護法律上之利益已敘明者，除法令
    另有排除規定外，應予許可。第1項聲請經法院裁定許可者
    ，每張光碟應繳納費用新臺幣（下同）50元。持有第1項法
    庭錄音、錄影內容之人，就取得之錄音、錄影內容，不得散
    布、公開播送，或為非正當目的使用，法院組織法第90條之
    1第1項前段、法庭錄音錄影及其利用保存辦法第8條分別定
    有明文。又所謂主張或維護法律上利益，舉凡核對更正筆錄
    、他案訴訟所需，或認法院指揮訴訟方式對其訴訟權益有影
    響之虞，欲用以保障其法律上利益等，均屬之（最高法院10
    5年度台抗字第344號裁定意旨參照）。
二、聲請意旨如卷內民事訴訟聲請狀（一）所示。
三、經查，聲請人為本院109年度虎簡字第195號（改分前案號：
    109年度虎簡調字第213號）請求拆屋還地事件之被告，為依
    法得聲請閱覽卷宗之人，亦已敘明維護其法律上利益之理由
    ，可認其聲請係主張及維護聲請人之法律上利益所必要，且
    本件並無得不予許可或限制聲請閱覽、抄錄或攝影卷內文書
    等應保密之事項，經核與法院組織法第90條之1之規定，尚
    無不合，應予准許。又持有法庭錄音、錄影內容之人，就取
    得之錄音、錄影內容，不得散布、公開播送，或為非正當目
    的使用。違反前揭規定者，依法院組織法第90條之4第1 項
    、第2項規定，由行為人之住所、居所，或營業所、事務所
    所在地之地方法院處3萬元以上30萬元以下罰鍰，併特予裁
    示以促注意遵守，附此敘明。
四、據上論結，本件聲請為有理由，爰依法院組織法第90條之1
    ，法庭錄音錄影及其利用保存辦法第8條，裁定如主文。
中　　華　　民　　國　　110 　年　　8 　　月　　5 　　日
                  虎尾簡易庭  法　官　黃麗文
以上正本係照原本作成。
如不服本裁定，應於裁定送達後10日內向本院提出抗告狀，並繳
納抗告費新臺幣1,000元。
中　　華　　民　　國　　110 　年　　8 　　月　　5 　　日
　　　　　　　　　　　　　　　書記官  曾鈺仁